【裁判字號】    92,易,672
【裁判日期】    920415
【裁判案由】    毒品危害防制條例
【裁判全文】
臺灣高雄地方法院刑事判決                          九十二年度易字第六七二號
    公  訴  人  臺灣高雄地方法院檢察署檢察官
    被      告  甲○○
右列被告因違反毒品危害防制條例案件，茲經檢察官提起公訴（九十一年度毒偵字第
三一三０號），本院判決如左：
    主  文
甲○○連續施用第二級毒品，處有期徒刑壹年。
    事  實
一、甲○○前於民國八十八年間因施用毒品案件，經本院以八十八年度毒聲字第一一
    六六號裁定觀察勒戒，因認無繼續施用毒品傾向，經臺灣高雄地方法院檢察署檢
    察官於八十八年二月二十七日以八十八年度偵字第四八一三號不起訴處分確定。
    復於八十九年間再因施用毒品案件，經本院以八十九年度毒聲字第三０七號裁定
    觀察勒戒，因認無繼續施用毒品傾向，再經臺灣高雄地方法院檢察署檢察官於八
    十九年七月二十五日以八十九年度毒偵緝字第二九五號不起訴處分確定。詎甲○
    ○仍不知悔改，復基於施用第二級毒品安非他命之概括犯意，先於九十一年四月
    十一日上午十二時許，在高雄縣杉林鄉○○村○○路二一一號住處，將第二級毒
    品安非他命晶體置於鋁箔紙上以火燒烤吸取煙霧方式，施用第二級毒品安非他命
    一次，復於同年四月十四日下午一時許，在住處以相同方式再施用第二級毒品安
    非他命一次，因其另犯妨害婚姻案件為本院發佈通緝中，為警於九十一年四月十
    五日下午六時三十分許在其住處逮捕，並採集其尿液送驗後始知上情。
二、案經高雄縣政府警察局旗山分局報請臺灣高雄地方法院檢察署檢察官偵查起訴。
    理  由
一、訊據被告甲○○對於右揭連續施用第二級毒品安非他命二次之事實坦承不諱，並
    有左列證據為證：
  (一)其於九十一年四月十五日下午七時五十分許為警查獲後採集之尿液送驗後，檢驗
    結果載明被告尿液檢驗後呈甲基安非他命陽性反應，有高雄縣衛生局九十一年五
    月二十日之九一煙檢字第六八０號煙毒尿液檢驗成績書暨高雄縣政府警察局旗山
    分局嫌犯尿液採證檢驗對照表各一紙附卷可稽，顯見被告確有於採尿時回溯二十
    四小時內某時施用第二級毒品安非他命犯行。
  (二)本院復依職權將被告為警查獲時所採集之尿液送往高雄醫學大學附設中和紀念醫
    院複驗，檢驗結果雖呈安非他命及甲基安非他命陰性反應，惟其確認濃度分別為
    １４５ｎｇ／ｍｌ及２９４４ｎｇ／ｍｌ，而該檢驗報告載明陽性簡體判定標準
    為甲基安非他命＞＝５００ｎｇ／ｍｌ且安非他命＞＝２００ｎｇ／ｍｌ，是該
    複驗結果雖因安非他命以些微差距未能判別為陽性反應，但考量被告尿液採集日
    期為九十一年四月十五日，高雄醫學大學附設中和紀念醫院受樣日期為九十二年
    三月十八日，時間相距近十一月，無法排除尿液檢體衰敗之可能，且甲基安非他
    命濃度甚高，仍應認定被告確有施用第二級毒品安非他命之犯行。
  (三)又被告前於八十八年間因施用毒品案件，經本院以八十八年度毒聲字第一一六六
    號裁定觀察勒戒，因認無繼續施用毒品傾向，經臺灣高雄地方法院檢察署檢察官
    於八十八年二月二十七日以八十八年度偵字第四八一三號不起訴處分確定。復於
    八十九年間再因施用毒品案件，經本院以八十九年度毒聲字第三０七號裁定觀察
    勒戒，因認無繼續施用毒品傾向，再經臺灣高雄地方法院檢察署檢察官於八十九
    年七月二十五日以八十九年度毒偵緝字第二九五號不起訴處分確定之事實，有臺
    灣高等法院被告全國前案紀錄表暨臺灣高雄地方法院檢察署刑案資料查註紀錄表
    附卷可參。
  (三)綜上所述，被告自白核與前揭證據顯示之事實相符，自得採認為認定被告犯行之
    證據。本件事證明確，被告三犯連續施用第二級毒品罪犯行，應堪認定。
二、核被告所為，係犯毒品危害防制條例第十條第二項之施用第二級毒品罪。其持有
    第二級毒品後進而施用，持有之低度行為均為施用毒品之高度行為所吸收，不另
    論罪。被告先後二次施用第二級毒品安非他命之行為，時間緊接、方法相同，觸
    犯構成要件相同之罪名，顯係基於概括犯意為之，為連續犯，應依刑法第五十六
    條之規定，以一罪論，並加重其刑。公訴人雖僅就被告於九十一年四月十五日下
    午六時三十分回溯二十四小時內某時施用第二級毒品安非他命之犯行提起公訴，
    然檢察官就犯罪事實之一部起訴者，其效力及於全部，本件被告於九十一年四月
    十一日上午十二時許施用第二級毒品之犯罪事實，與前揭公訴人起訴部分，有連
    續犯之關係，已如前述，本院自應就屬於裁判上一罪之前一次施用第二級毒品安
    非他命犯行部分一併加以裁判。爰審酌被告審酌被告有竊盜、侵占、妨害婚姻等
    前科，並已有二次施用毒品之犯行，並經二次觀察勒戒，猶不知悔改，一再施用
    毒品，顯見其不知警惕，意志不堅，惟姑念其犯罪後坦承犯行，及施用毒品亦為
    自我戕害行為，並未危害他人等一切情狀，量處如主文所示之刑，以資儆懲。
據上論斷，應依刑事訴訟法第二百九十九條第一項前段，毒品危害防制條例第十條第
二項、刑法第十一條前段、第五十六條，判決如主文。
本案經檢察官吳協展到庭執行職務。
中      華      民      國    九十二    年      四      月     十五     日
                                  臺灣高雄地方法院刑事第四庭
                                      法  官  陳業鑫
右正本證明與原本無異。
如不服本判決，應於判決送達後十日內，向本院提出上訴狀。
                                      書記官  陳素徵
中      華      民      國    九十二    年      四      月     十五     日
附錄本判決論罪條文
毒品危害防制條例第十條第二項
施用第二級毒品者，處三年以下有期徒刑。


司法院資訊處製作；財團法人民間司法改革基金會備份。
